【裁判字號】    97,易,557
【裁判日期】    970215
【裁判案由】    竊盜
【裁判全文】
臺灣臺中地方法院刑事判決               97年度易字第557號
公  訴  人  臺灣臺中地方法院檢察署檢察官
被      告  乙○○
上列被告因竊盜案件，經檢察官提起公訴（97年度偵字第1676號）
，本院判決如下：
    主    文
乙○○逾越牆垣竊盜，累犯，處有期徒刑柒月。
    犯罪事實
一、乙○○前曾於民國九十五年間因竊盜案件，經本院判處有期
    徒刑三月確定，經送監執行，於九十六年四月二十五日執行
    完畢。詎仍不知悔改，意圖為自己不法之所有，於九十七年
    一月七日下午二時許，在臺中縣太平市○○路三０九號旁工
    地，徒手伸入鐵皮圍牆之裂縫，拿取鐵皮圍牆內甲○○所有
    之銅線一條、銅螺絲帽十五個、止水閥六個、水錶一個、伸
    縮接頭一個、鉛管十條（價值約新臺幣一萬零六百元），而
    踰越牆垣竊取之。得手後經警於九十七年一月七日下午二四
    十分許，在臺中縣太平市○○路與十甲路口查獲，並扣得上
    開銅線一條、銅螺絲帽十五個、止水閥六個、水錶一個、伸
    縮接頭一個、鉛管十條（均已發還甲○○）。
二、案經臺中縣警察局太平分局報告臺灣臺中地方法院檢察署檢
    察官偵查起訴。
    理    由
一、按現行刑事訴訟法為保障被告之反對詰問權，排除具有虛偽
    危險性之傳聞證據，以求實體真實之發見，於該法第一百五
    十九條第一項明定被告以外之人於審判外之言詞或書面陳述
    ，除法律有規定者外，不得作為證據。又被告以外之人於審
    判外之陳述，雖不符前四條之規定（即刑事訴訟法第一百五
    十九條之一至同條之四），而經當事人於審判程序同意作為
    證據，法院審酌該言詞陳述或書面陳述作成時之情況，認為
    適當者，亦得為證據；當事人、代理人或辯護人於法院調查
    證據時，知有第一百五十九條第一項不得為證據之情形，而
    未於言詞辯論終結前聲明異議者，視為有前項之同意，刑事
    訴訟法第一百五十九條之五定有明文。本件檢察官、被告並
    未就卷內證據資料之證據能力有所爭執，且迄於言詞辯論終
    結前，均未主張有刑事訴訟法第一百五十九條第一項不得為
    證據之情形，是應認已同意卷內證據均得作為證據，且經本
    院審酌後，認無不適當之情形，應認本案調查之卷內證據均
    有證據能力，合先敘明。
二、訊據被告乙○○就上開事實坦承不諱，核與證人甲○○於警
    詢時證述之情節相符，並有贓物認領保管單一紙、現場查獲
    照片十幀、刑案現場測繪圖在卷可參，足徵被告自白與事實
    相符，應堪採信。綜上，本件事證明確，被告踰越牆垣竊盜
    犯行，洵堪認定，應予依法論科。
三、查被徒手自牆垣裂縫處伸入牆垣內竊取物品，雖身體並未侵
    入圍牆內，惟其手段使他人牆垣已失其防閑作用，自屬踰越
    牆垣。是核被告所為，係犯刑法第三百二十一條第一項第二
    款逾越牆垣竊盜罪。公訴人認係犯刑法第三百二十條第一項
    普通竊盜罪，尚有誤會，惟基本起訴事實同一，起訴法條應
    予變更。又被告前於九十五年間因竊盜案件，經本院判處有
    期徒刑三月確定，經送監執行，於九十六年四月二十五日執
    行完畢一節，有刑案紀錄查註紀錄表、臺灣高等法院被告前
    案紀錄表各一份附卷可稽，其於有期徒刑行執行完畢後，茲
    於五年以內再故意犯本件有期徒刑以上之罪，應依刑法第四
    十七條第一項之規定，為累犯，應加重其刑。爰審酌被告前
    已有竊盜前科，經法院論罪科刑並入監執行，仍不知悔改，
    復有本件犯行，未生警惕，肆意行竊，然其竊得財物之價值
    非鉅、且已經警查獲發還被害人，被告復能坦承犯行之犯後
    態度等一切情狀，量處如主文所示之刑。
據上論斷，應依刑事訴訟法第二百九十九條第一項前段、第三百
條，刑法第三百二十一條第一項第二款、第四十七條第一項，判
決如主文。
本案經檢察官張容姍到庭執行職務。
中    華    民    國    97    年    2     月    15    日
                  刑事第十四庭  法  官  陳  葳
上正本證明與原本無異。
如不服本判決，應於收受送達後10日內向本院提出上訴書狀（應
敘述具體理由並附繕本）。
上訴書狀如未敘述理由，應於上訴期間屆滿後20日內補提理由書
於本院。
                                書記官  張雅如
中    華    民    國    97    年    2     月    15    日
附錄法條：
刑法第三百二十一條：
犯竊盜罪而有左列情形之一者，處六月以上、五年以下有期徒刑
：
一  於夜間侵入住宅或有人居住之建築物、船艦或隱匿其內而犯
    之者。
二  毀越門扇、牆垣或其他安全設備而犯之者。
三  攜帶兇器而犯之者。
四  結夥三人以上而犯之者。
五  乘火災、水災或其他災害之際而犯之者。
六  在車站或埠頭而犯之者。
前項之未遂犯罰之。


司法院資訊處製作；財團法人民間司法改革基金會備份。
